【裁判字號】    92,抗,2922
【裁判日期】    920923
【裁判案由】    聲明異議
【裁判全文】
臺灣高等法院民事裁定  九十二年度抗字第二九二二號
    抗  告  人    臺灣銀行股份有限公司
    法定代理人    何國華
    代  理  人    陳銅淵
    複代理人      盧慧珊
右抗告人因與相對人台灣中小企業銀行股份有限公司間聲明異議事件，對於中華民國
九十二年七月二十五日台灣台北地方法院九十二年執字第七五○一號所為裁定提起抗
告，本院裁定如左：
      主    文
抗告駁回。
抗告訴訟費用由抗告人負擔。
      理    由
一、抗告人原聲明意旨略以：抗告人以債權憑證於九十年間聲請強制執行債務人甲○
    ○對第三人台灣高等法院檢察署之薪資債權，經原法院於九十年三月十九日以九
    十年度民執字第三一六二號移轉命令，由抗告人與併案債權人大眾商業銀行於甲
    ○○薪資三分之一範圍內按債權比例分配在案。惟相對人台灣中小企業銀行股份
    有限公司於九十二年三月四日，以台灣板橋地方法院九十年度促字第五六二四五
    號支付命令為執行名義，向台灣板橋地方法院就甲○○對台灣高等法院檢察署之
    薪資債權聲請強制執行，經板橋地方法院移送原法院代為執行，經原法院併案辦
    理，並於九十二年四月十六日以九十二年度壬字第七五○一號執行命令，重新核
    發移轉命令，將相對人台灣中小企業銀行之債權併列入分配，同時撤銷抗告人前
    開移轉命令，並將各債權人之債權比例，在債務人每月薪資三分之一之範圍內，
    逕向第三人執行收取，嚴重影響抗告人之權益等語，聲明異議。經原法院以原移
    轉命令之執行程序尚未終結，他債務人仍得為強制執行之聲請或參與分配為由裁
    定駁回。抗告人不服，復以相同理由提起本件抗告，求予廢棄原裁定。
二、按八十九年二月二日新修正之強制執行法所增訂之第一百十五條之一第二項固規
    定「前項債務人於扣押後應受及增加之給付，執行法院得以命令移轉於債權人」
    ，惟該規定係為解決實務上為數甚多之因扣押債務人薪資而視為不遲延案件，使
    之得未待債權人債權全部受償前即提前報結之權宜性修正。執行法院所發之移轉
    命令，仍須待將來薪資債權到期發生時，始生債權移轉之效力。依最高法院六十
    三年度第三次民庭庭推總會決議(六)認「將來之薪資請求權，可能因債務人之離職
    ，或職位變動，或調整薪津，而影響其存在或範圍，凡此種非確定之債權，均不
    適於發移轉命令，如執行法院已就此種債權發移轉命令，在該債權未確定受清償
    前，執行程序尚不能謂已終結」，故執行法院縱可依新修正之強制執行法第一百
    十五條之一第二項規定為案件之報結，但就未到期薪資債權部分之執行程序則尚
    未終結，他債權人仍得為強制執行之聲請或參與分配。
三、次按，就尚未到期發生之薪資債權部分，原執行債權人既尚未受償，強制執行程
    序即因未獲滿足清償而未終結，若有他債權人聲明參與分配，法院可撤銷此部份
    之移轉命令，改發支付轉給命令，而不宜按債權額比例另行核發移轉命令（參照
    台灣高等法院暨所屬法院八十九年法律座談會第十七及第十八則法律問題審查意
    見）。經查債務人甲○○於第三人台灣高等法院檢察署之薪資，雖經原法院於九
    十年民執字第三一六二號執行命令將債權移轉於抗告人，惟依前開說明，執行法
    院所發之移轉命令，仍須待將來薪資債權發生時，始生債權移轉之效力。就債務
    人甲○○尚未到期發生之薪資債權，抗告人並未受償，原法院雖可依新修正之強
    制執行法第一百十五條之一第二項之規定將案件報結，然強制執行程序尚未全部
    終結，他債權人仍得為強制執行之聲請或參與分配。是相對人就債務人甲○○對
    第三人之薪資債權聲請強制執行，於法並無不合。從而，抗告人之聲明異議無理
    由，原審予以裁定駁回，於法並無不合。抗告意旨，仍執前詞，指摘原裁定不當
    ，為無理由，應予駁回。
四、據上論結，本件抗告為無理由，爰裁定如主文。
中      華      民      國    九十二    年      九      月    二十三    日
                                    臺灣高等法院民事第十七庭
                                        審判長法  官  鄭  雅  萍
                                              法  官  許  文  章
                                              法  官  游  婷  麟
正本係照原本作成。
如不服本裁定應於送達後十日內向本院提出抗告狀，並繳納抗告費新臺幣一千元。
中      華      民      國    九十二    年      九      月    二十四    日
                                              書記官  林  初  枝


司法院資訊處製作；財團法人民間司法改革基金會備份。
